【裁判字號】    98,聲,824
【裁判日期】    980730
【裁判案由】    停止執行
【裁判全文】
臺灣臺南地方法院民事裁定               98年度聲字第824號
聲  請  人  丙○○
相  對  人  臺灣中小企業銀行股份有限公司
法定代理人  甲○○
代  理  人  乙○○
上列當事人間聲請停止執行事件，本院裁定如下：
    主  文
聲請人為相對人供擔保新臺幣壹佰壹拾伍萬壹仟零貳拾伍元後，
本院九十七年度執字第五三二三六號強制執行事件如附表所示土
地及建物關於相對人聲請強制執行程序，於本院九十八年度補字
第三一一號債務人異議之訴事件判決確定或和解、撤回前應暫予
停止。
    理  由
一、按有回復原狀之聲請，或提起再審或異議之訴，或對於和解
    為繼續審判之請求，或提起宣告調解無效之訴，撤銷調解之
    訴，或對於許可強制執行之裁定提起抗告時，法院因必要情
    形，或依聲請定相當並確實之擔保，得為停止強制執行之裁
    定，強制執行法第18條第2項定有明文。次按強制執行法第
    18條第2項規定，所謂必要情形，係由法院就回復原狀之聲
    請，或再審之訴，或異議之訴，在法律上是否顯無理由，以
    及如不停止執行，將來是否難於回復執行前之狀態等各情形
    予以斟酌，依職權自由裁量定之。依此規定，只須當事人提
    起異議之訴，在該異議之訴確定前，法院如認有必要，得依
    職權為停止執行之裁定；其在當事人願供擔保，聲請停止強
    制執行時，法院亦非不得依其聲請，定相當並確實之擔保，
    為停止強制執行之裁定。至該異議之訴實體上有無理由，則
    非法院於裁定停止強制執行時應予審酌之事項（最高法院93
    年度臺抗字第723號裁定意旨參照）。再按債務人本於停止
    執行裁定所供之擔保，係以擔保債權人因債務人聲請停止強
    制執行不當可能遭受之損害得獲賠償為目的，故法院於裁定
    停止強制執行時，就擔保金額與債權人因停止強制執行不當
    可能遭受之損害間之關聯，自應斟酌該債權人因停止執行可
    能遭受之損害，以為衡量之標準，非以標的物之價值或債權
    額為依據。債權人因停止執行所受之損害，包括債權人未能
    即時受償或利用該標的物所受之損害額，或其因另供擔保強
    制執行所受之損害（最高法院86年度臺抗字第442號、87年
    度臺抗字第529號、91年度臺抗字第429號及92年度臺抗字第
    480號裁定意旨參照）。
二、聲請意旨略以：聲請人與相對人間97年度執字第53236號強
    制執行事件，聲請人已提起債務人異議之訴，為避免如附表
    所示不動產遭拍賣後難以回復原狀，請准供擔保後停止鈞院
    前述強制執行程序等語。
三、經查：
  (一)本院97年度執字第53236號執行債權人即相對人臺灣中小企
    業銀行股份有限公司與執行債務人即本件聲請人丙○○間拍
    賣抵押物強制執行事件，聲請人即執行債務人主張該執行程
    序所查封如附表所示土地及建物均為其所有，且已對相對人
    提起債務人異議之訴等情，業據本院依職權調閱上開強制執
    行事件卷宗及本院98年度補字第311號債務人異議之訴事件
    卷宗審核無誤，依前揭強制執行法第18條第2項規定，聲請
    人聲請供擔保後停止對上開不動產關於相對人之強制執行程
    序，即屬有理由，應予准許。
  (二)又法院依強制執行法第18條第2項定擔保金額而准許停止強
    制執行之裁定者，該項擔保係備供債權人因停止執行所受損
    害之賠償，其數額應依標的物停止執行後，債權人未能即時
    受償或利用該標的物所受之損害額，或其因另供擔保強制執
    行所受之損害額定之。查相對人臺灣中小企業銀行股份有限
    公司為如附表所示第一順位抵押權人，聲請強制執行之債權
    額為5,312,464元。上開強制執行事件已將如附表所示已查
    封之不動產予以鑑價，鑑價結果土地依序為7,640,000元、
    2,530, 000元、280,000元、90,000元、1,500,000元，建物
    為810, 000元，共計12,850,000元，有不動產估價報告書足
    參，堪認相對人強制執行之結果，至多可獲償5,312,464元
    。而本件聲請人提起債務人異議之訴之民事訴訟，其訴訟標
    的價額應為5,312,464元（參98年度補字第311號卷），已逾
    民事訴訟法第466條第1項、第3項所定金額，故得上訴至第
    三審確定，則依據司法院頒布之各級法院辦案期限實施要點
    所定民事通常程序辦案期限第一審為1年4個月、第二審為2
    年、第三審為1年計算，上開債務人異議之訴事件審理期間
    為4年4個月，此亦為相對人遲延受償之期間，此段期間所受
    相當於利息之損失，以依法定利率即週年利率百分之5計算
    較為客觀，且不受利率波動之影響，應屬妥適之標準。是以
    ，本件如就附表所示之土地及建物停止執行，相對人於上述
    期間將受有因遲延受償之利息損害，則依前揭標準計算結果
    ，聲請人應為相對人提供之擔保金額以1,151,025元為適當
    【計算式：5,312,464元×5%×（4＋4/12）年＝1,151,025
    元，元以下4捨5入】，爰酌定如上之供擔保金額，並裁定如
    主文所示。
四、依強制執行法第18條第2項，裁定如主文。
中    華    民    國    98    年    7     月    30    日
                  民事第三庭  法  官  黃莉莉
以上正本係照原本作成。
如對本裁定抗告，應於收受裁定正本送達後10日內向本院提出抗
告狀，並繳納抗告裁判費新台幣1,000元整。
中    華    民    國    98    年    7     月    30    日
                              書記官  陳著振
附表：
┌───────────────────────────────┐
│附表：（土地）                                                │
├──┬────────────────┬─┬────┬────┤
│    │  土      地      坐      落    │地│面    積│權利範圍│
│編號├───┬────┬───┬───┤  ├────┤        │
│    │縣  市│鄉鎮市區○  段  │地號  │目│平方公尺│        │
├──┼───┼────┼───┼───┼─┼────┼────┤
│001 │臺南市│安南區  ○○○段│188   │建│ 194.14 │ 全  部 │
├──┼───┼────┼───┼───┼─┼────┼────┤
│002 │臺南市│安南區  ○○○段│188之1│旱│  64.11 │ 全  部 │
├──┼───┼────┼───┼───┼─┼────┼────┤
│003 │臺南市│安南區  ○○○段│189   │建│   7.13 │ 全  部 │
├──┼───┼────┼───┼───┼─┼────┼────┤
│004 │臺南市│安南區  ○○○段│189之1│水│   2.07 │ 全  部 │
├──┼───┼────┼───┼───┼─┼────┼────┤
│005 │臺南市│安南區  ○○○段│190   │水│  49.79 │ 全  部 │
└──┴───┴────┴───┴───┴─┴────┴────┘
┌──────────────────────────────────┐
│附表：（建物）                                                      │
├──┬──┬──────┬────┬────┬──────┬────┤
│    │    │            │        │建築式樣│  建物面積  │        │
│    │    │            │        │        │（平方公尺）│        │
│    │    │            │        │主要建築├──────┤        │
│編號│建號│  建物門牌  │基地坐落│        │            │權利範圍│
│    │    │            │        │材 料 及│樓 層 面 積 │        │
│    │    │            │        │        │合       計 │        │
│    │    │            │        │房屋層數│            │        │
├──┼──┼──────┼────┼────┼──────┼────┤
│001 │303 │臺南市安南區│臺南市安│1層樓房 │1層：64.10  │        │
│    │    │海佃路2段642│南區海北│、鐵造、│騎樓：17.41 │  全部  │
│    │    │號          │段188、1│商業用  │合計：81.51 │        │
│    │    │            │89地號  │        │            │        │
├──┼──┼──────┴────┴────┴──────┴────┤
│    │備考│包含未保存登記建物全部                                  │
└──┴──┴────────────────────────────┘


司法院資訊處製作；財團法人民間司法改革基金會備份。
